臺灣高等法院臺南分院刑事裁定
抗　告　人
即異　議　人　 甲○○○工業有限公司
法定 代 理人　 王 文 聖
抗　　告　 人
即異　議　 人　乙 ○ ○
上列抗告人因違反道路交通管理處罰條例案件，不服臺灣臺南地
方法院中華民國94年5月30日裁定（94年度交聲字第82號）提起
抗告，本院裁定如下：
    主  文
抗告駁回
    理  由
一、抗告意旨略以：本案車號9V-855號車輛當時僅載4米，並非8
    米。當日出貨單單號00000000號二張，係因信榮公司調度員
    郭美杏誤為重複打單所致，且依交通法令，須過磅始開立違
    規單，然本件未過磅，抗告人不服雲林縣警察局舉發違反交
    通管理事件通知單九十三年一月五日所為之處分，聲明異議
    ，原審為駁回異議之裁定顯有違誤，為此提起抗告，請撤銷
    原裁定云云。
二、按道路交通管理處罰條例第87條第1項規定，受處分人不服
    第8條主管機關所為之處罰，得於接到裁決書之翌日起20 日
    內，向管轄地方法院聲明異議。又法院受理有關交通事件，
    準用刑事訴訟法之規定；交通法庭認聲明異議不合法律上之
    程式或異議權已經喪失者，應以裁定駁回之，亦為同條例第
    89條及道路交通案件處理辦法第18條前段所明定。而上開所
    謂裁決書，係指交通部公路總局監理機關所作成之「違反道
    路交通管理事件裁決書」而言，至警察機關製單舉發之違規
    通知單，則非此所謂之「裁決書」，自不得為道路交通管理
    處罰條例第87規定之異議對象。
三、經查：
(一)本件抗告人即異議人等係因車號9V-855號之自大貨車，於民
    國（下同）93年11月5日下午3時45分許，在雲林縣雲155線
    公路宏仁段，違反道路交通管理處罰條例第29條之2第3項之
    規定，經雲林縣警察局北港分局宏仁派出所員警製單舉發，
    有雲林縣警察局有第 (92)雲警交字第KAD119814號舉發違反
    道路交通管理事件通知單可按 (見原審卷第5頁)。
(二)抗告人對上開舉發通知書如有不服，依法應先向舉發機關或
    交通部公路總局監理機關聲明異議，於經裁決後，不服裁決
    內容，始得向管轄法院提出異議。
(三)惟本件抗告人經員警逕行舉發後，旋於93年12月22日對於上
    開舉發違反交通管理事件通知單向雲林地方法院聲明異議，
    此有聲明異議狀及其上所蓋之收文戳印可證 (見原審卷第1
    、2頁)。並有交通部公路總局嘉義區監理所雲林監理站於94
    年1月3日嘉監雲字第0930016776函示本件於93年12月22日向
    該站提出聲明異議，惟該站尚未進行裁決，逕提聲明異議，
    不符法定程序等語可按（原審卷第七頁）。
(四)是該舉發違反交通管理事件通知單並非公路主管機關設置交
    通裁決單位之裁決書，而本件公路主管機關設置交通裁決單
    位即交通部公路總局嘉義區監理所雲林監理站對抗告人違反
    道路管理事件案，迄至93年12月23日始為裁決，亦有該所93
    年12月23日雲監裁字第裁72-KAD119814號裁決書一份在卷可
    稽 (原審卷第9頁)。則抗告人於該所尚未裁決前之93年12月
    22日即具狀向原審法院聲明異議，核與前開法條規範意旨有
    違，原審以抗告人之異議為法律上不應允許，駁回其異議，
    本院經核原裁定，於法尚無不當。抗告人抗告意旨猶辯稱：
    其對於上開通知單所為之處分，聲明異議，原審為駁回異議
    之裁定顯有違誤云云，指摘原裁定不當，顯係有所誤認，其
    抗告為無理由，應予駁回。
據上論斷，應依道路交通案件處理辦法第26條、刑事訴訟法第41
2條規定，裁定如主文。
中　　華　　民　　國　　94　　年　　7 　　月　　15　　日
                  刑事第一庭　  審判長法  官  黃崑宗
                                      法  官  蔡長林
　　　　　　　　　　    　      　　　法  官  田平安
以上正本證明與原本無異。
不得再抗告。
　　　　　　　　　　　　　　　　　　　書記官  劉岳文
中　　華　　民　　國　　94　　年　　7 　　月　　19　　日
